---
title: "---"
description: |
  우리는 이번 과정의 핵심 내용을 실습을 통해서 다시한번 다지고 나갑니다.
author:
  - name: 홍길동 
    url: https://choonghyunryu.github.io/
    affiliation: DPLANEX
    affiliation_url: https://www.dplanex.com/
  - name: 홍길동 
    affiliation: DPLANEX
    affiliation_url: https://www.dplanex.com/
date: "`r Sys.Date()`"  
output: 
  distill::distill_article:
    toc: true
    toc_depth: 3  
---

```{r setup, include=FALSE}
knitr::opts_chunk$set(echo = TRUE, 
                      message = FALSE, 
                      warning = FALSE, 
                      collapse = FALSE,
                      fig.align = "center",
                      tidy.opts = list(width.cutoff = 70), 
                      tidy = TRUE)
knitr::opts_chunk$set(fig.width = 12, fig.height = 9)

library(shiny, warn.conflicts = FALSE)
library(dplyr, warn.conflicts = FALSE)
library(ggplot2, warn.conflicts = FALSE)

xaringanExtra :: use_panelset()
```

```{r intro} 
#| echo: false 
#| eval: true
#| out.width: "70%"
#| fig.align: "---"
knitr::include_graphics("img/---")
```

## 캡스톤 프로젝트

캡스톤(Capstone)은 돌기둥이나 담 위 등 건축물의 정점에 놓인 장식, 최고의 업적·성취를 뜻하는 단어입니다. 본 과정에서의 캡스톤 프로젝트는 배운 내용을 정점에 놓을 수 있도록 하는 과정입니다.

본 프로젝트는 Digital Authoring 학습에서의 중요한 웹 페이지 생성과 정형보고서 작성을, 간단한 데이터로 실습을 수행하는 프로젝트입니다. 이를 통해서 dpxReport 기법의 개념정립과 활용 방법을 다시한번 체득하게 됩니다.


## 학습 목표

dpxReport 템플리트를 이용해서 웹 사이트를 만들고, 슬라이드, 보고서, 대시보드를 작성할 수 있습니다.


::: {.panelset}

::: {.panel}
### 웹 사이트 {.panel-name}

- 분석의 경험을 공유하거나 아카이빙하기 위한 웹 페이지를 생성합니다.
- 디플래닉스와 교보그룹과 어울리는 디자인 서식 적용

:::

::: {.panel}

### 보고서 {.panel-name}

- 분석 인사이트 기반의 PDF 파일 정형 보고서를 작성합니다.
- 디플래닉스와 교보그룹과 어울리는 디자인 서식 적용

:::

::: {.panel}
### 슬라이드 {.panel-name}

- 데이터 분석 과정에서 리뷰를 위한 프리젠테이션을 수행할 슬라이드를 작성합니다.
- 파워포인트가 아닌 HTML5 기반의 동적 슬라이드 적용

:::

::: {.panel}

### 대시보드 {.panel-name}

- 분석 인사이트를 버블리싱하는 웹 기반의 대시보드를 작성합니다.
- 데이터 분석 결과의 동적 탐색이 가능한 독립형 대시보드 생성

:::

:::

